【裁判字號】    89,上易,776
【裁判日期】    890329
【裁判案由】    傷害等
【裁判全文】
臺灣高等法院刑事判決                            八十九年度上易字第七七六號
    上  訴  人
    即  被  告  乙○○
                甲○○
右上訴人因被告傷害等案件，不服臺灣板橋地方法院八十八年度易字第四一三五號，
中華民國八十八年十二月二十日第一審判決 (起訴案號：臺灣板橋地方法院檢察署八
十八年度偵字第一八六九二號〔原判決誤載為一二四九二號〕）提起上訴，本院判決
如左：
    主  文
上訴駁回。
    事實及理由
一、本案經本院審理結果，認第一審以上訴人即被告乙○○意圖散佈於眾，而指摘足
    以毀損他人名譽之事，判處拘役參拾日；又傷害人之身體，處拘役肆拾日，並諭
    知應執行拘役陸拾日，及諭知易科罰金之折算標準為三百元折算一日，犯罪用工
    具鐵扳手壹把並諭知沒收。被告甲○○則係犯損壞他人之花瓶，足以生損害於他
    人罪，處罰金貳仟元，並諭知易服勞役之折算標準為三百元折算一日。除原判決
    主文第五行被告「甲○○」誤載為「江美秀」，顯屬誤繕，應予更正外，餘原判
    決之認事用法及量刑均無不當，應予維持，並引用第一審判決書記載之事實、證
    據及理由如附件。
二、被告上訴意旨略以：被告夫妻因見愛子因細故遭補習班老師即告訴人丙○○毆打
    ，乃前往質問何以毆打學生，且傷勢不輕，會打死人等語，竟被誣指為「這裡的
    老師打死人」，且該破碎之盆景乃雙方在拉扯中倒地，並非被告甲○○故意損壞
    ，被告乙○○雖有與告訴人拉扯，但並未以鐵板手毆打告訴人，告訴人及証人之
    指訴不實。被告乙○○乃水電工人，知慮淺薄，本件又肇因於告訴人先因細故毆
    打被告之子，被告之行為應值得原諒，原審所處之刑過重等語。查被告二人上開
    誹謗、傷害及毀損等犯行，除據告訴人丙○○指訴明確外，並分別經目擊証人林
    建男、楊嘉弘於警訊及原審中証述明確，且被告乙○○亦坦承有攜帶板手與告訴
    人拉扯，被告甲○○亦坦承有弄毀該盆景，原審依據上開証據綜合判斷，認定被
    告二人之罪証明確，犯行均堪認定，核尚無不合，又原審於量刑時並已斟酌被告
    二人係基於一時之衝動，故就被告乙○○所犯傷害部分所量之刑亦較告訴人傷害
    被告之子部分為輕，原審分別判處被告拘役及罰金刑，並諭知易科罰金及易服勞
    役之折算標準，所為量刑，尚屬適當。被告二人上訴空言否認犯罪，並稱原審量
    刑過重，為無理由，應予駁回。
據上論結，應依刑事訴訟法第三百七十三條、第三百六十八條，判決如主文。
本案經檢察官楊楚猛到庭執行職務。
中    華    民    國   八十九   年      三        月        二十九      日
                            臺灣高等法院刑事第二十庭
                                審判長法  官  葉  麗  霞
                                      法  官  余  來  炎
                                      法  官  黃  瑞  華
右正本證明與原本無異。
不得上訴。
                                      書記官  秦  仲  芳
中    華    民    國   八十九   年      三        月        三十一      日
附錄本案論罪科刑法條全文：
刑法第三百十條
意圖散布於眾而指摘或傳述足以毀損他人名譽之事者，為誹謗罪，處一年以下有期徒
刑、拘役或五百元以下罰金。
散布文字、圖畫犯前項之罪者，處二年以下有期徒刑、拘役或一千元以下罰金。
對於所誹謗之事，能證明其為真實者，不罰。但涉於私德而與公共利益無關者，不在
此限。
刑法第二百七十七條
傷害人之身體或健康者，處三年以下有期徒刑，拘役或一千元以下罰金。
犯前項之罪，因而致人於死者，處無期徒刑或七年以上有期徒刑，致重傷者，處三年
以上、十年以下有期徒刑。
刑法第三百五十四條
毀棄、損壞前二條以外之他人之物或致令不堪用，足以生損害於公眾或他人者，處二
年以下有期徒刑、拘役或五百元以下罰金。


司法院資訊處製作；財團法人民間司法改革基金會備份。
